最  高  行  政  法  院  裁  定
                                     100年度裁字第1916號
上  訴  人  張三曆
訴訟代理人  康春田  律師
被 上訴 人  宜蘭縣羅東鎮公所
代  表  人  林姿妙
上列當事人間拆遷補償事件，上訴人對於中華民國100年4月28日
臺北高等行政法院99年度訴字第2449號判決，提起上訴，本院裁
定如下：
    主  文
上訴駁回。
上訴審訴訟費用由上訴人負擔。
    理  由
一、按對於高等行政法院判決之上訴，非以其違背法令為理由，
    不得為之，行政訴訟法第242條定有明文。依同法第243條第
    1項規定，判決不適用法規或適用不當者，為違背法令；而
    判決有同條第2項所列各款情形之一者，為當然違背法令。
    是當事人對於高等行政法院判決上訴，如依行政訴訟法第24
    3條第1項規定，以高等行政法院判決有不適用法規或適用不
    當為理由時，其上訴狀或理由書應有具體之指摘，並揭示該
    法規之條項或其內容；若係成文法以外之法則，應揭示該法
    則之旨趣；倘為司法院解釋或本院之判例，則應揭示該判解
    之字號或其內容。如以行政訴訟法第243條第2項所列各款情
    形為理由時，其上訴狀或理由書，應揭示合於該條項各款之
    事實。上訴狀或理由書如未依此項方法表明，或其所表明者
    與上開法條規定不合時，即難認為已對高等行政法院判決之
    違背法令有具體之指摘，其上訴自難認為合法。
二、本件上訴人因買賣取得坐落門牌號碼宜蘭縣羅東鎮○○街47
    號建物(下稱系爭建物)事實上處分權，惟該建物占用被上訴
    人所有坐落宜蘭縣羅東鎮○○段1794、1810地號土地。嗣被
    上訴人受託辦理「文化廊道興建暨舊校長宿舍整修工程」並
    規劃「南29號道路開闢（下稱南29道路工程）」，需使用上
    開土地，先後以民國97年6月11日羅鎮財字第0970010599號
    函與97年6月26日羅鎮財字第0970011566號函通知上訴人將
    拆除系爭建物，請其於指定日期至被上訴人公所協商拆遷救
    濟金事宜。但上訴人遲未辦理，被上訴人遂提起拆屋還地訴
    訟，經臺灣宜蘭地方法院97年度訴字第229號民事事件判決
    上訴人應將系爭建物拆除並返還土地予被上訴人，上訴人提
    起上訴，迭經臺灣高等法院98年度上字第395號判決及最高
    法院98年度上字第1971號裁定駁回上訴確定在案。被上訴人
    於98年12月11日據以聲請強制執行，上訴人始自行於99年3
    月間拆除系爭建物，並依宜蘭縣興辦公共設施用地房屋拆遷
    查估補償自治條例第11條規定，申請發給拆遷補償費、自動
    拆除獎勵金及搬遷安置費共計新臺幣(下同）955,925元。經
    被上訴人以99年6月23日羅鎮財字第0990011514號函否准所
    請。上訴人不服，循序提起行政訴訟，經原審法院判決駁回
    。
三、上訴人對於原判決提起上訴，雖以該判決違背法令為由，主
    張：(一)原審法院及被上訴人未就上訴人所提出房屋購買證
    明、房屋稅、契稅、監證費、自來水費、電費等有利證明，
    進行實質調查，逕否准上訴人之請求，有適用法規不當及理
    由不備之違誤。(二)原審法院片採被上訴人所稱非法占用公
    地及公共設施保留地上之違章建物，不予補償之論點，惟何
    以與上訴人類似之鄰人朱語葳、白仕陽、白仕斌、陳焜在等
    人，同屬占用公用之地上物，被上訴人均發放拆遷救濟金，
    顯違反行政程序法第6條之平等原則，原判決亦有不適用法
    規或適用法規不當之違法。(三)依宜蘭縣羅東鎮公所97年6
    月20日羅鎮財字第0970011311號函檢附之「羅東鎮○○○道
    暨舊校長宿舍整修工程」拆遷救濟金協商會議紀錄，足證系
    爭建物確位於南29號道路工程範圍內，且主建物與附屬建物
    均屬上訴人之財產。上訴人既因上開工程而受有損失，依憲
    法第15條人民財產權應予保障之規定，被上訴人即應酌予補
    助或救濟。(四)被上訴人自始未向上訴人提及地上物拆除之
    依據，亦未要求於一定時日內限期拆除，亦未詳細說明拆遷
    補償金、救濟金之具體發放內容，並告知上訴人有何權利可
    請求補償。縱然上訴人不符合在預定期限內自動拆除而發放
    獎勵金之要件，惟其餘拆遷補償及搬運安置費亦應發給上訴
    人才屬正確。詎原審不察，未令被上訴人依法行政給付，遽
    為上訴人不利之認定，其判決亦有不備理由及採證違背證據
    法則之違背法令等語。惟經核其上訴理由，無非係就原審取
    捨證據、認定事實之職權行使，指摘其為不當，並就原審已
    論斷所不採者，復執陳詞再為指摘，並未具體說明有何不適
    用法規、適用法規不當、或合於行政訴訟法第243條第2項所
    列各款之事實，難認對該判決之如何違背法令已有具體之指
    摘。
四、據上論結，本件上訴為不合法。依行政訴訟法第249條第1項
    前段、第104條、民事訴訟法第95條、第78條，裁定如主文
    。
中    華    民    國    100   年    8     月    11    日
                    最高行政法院第三庭
                        審判長法官  黃  璽  君
                              法官  楊  惠  欽
                              法官  吳  東  都
                              法官  陳  金  圍
                              法官  蕭  惠  芳

以  上  正  本  證  明  與  原  本  無  異
中    華    民    國    100   年    8     月    12    日
                              書記官  葛  雅  慎